【裁判字號】    92,訴,1691
【裁判日期】    920805
【裁判案由】    搶奪
【裁判全文】
臺灣板橋地方法院刑事判決                        九十二年度訴字第一六九一號
    公  訴  人  臺灣板橋地方法院檢察署檢察官
    被      告  甲○○
    選任辯護人  馮志剛律師
右列被告因搶奪案件，經檢察官提起公訴（九十一年度偵字第一八四四八號），本院
判決如左：
    主  文
甲○○意圖為自己不法之所有，而搶奪他人之動產，處有期徒刑陸月，如易科罰金以
佰元折算壹日。
    事實及理由
壹、構成犯罪之事實
    甲○○意圖為自己不法之所有，於民國九十一年九月十八日上午六時三十分許，
    行經臺北縣蘆洲市○○路二二六號處，因見乙○○在伊所有之ＡＺ－五三九五號
    牌自用小客車內睡覺，且車窗開啟，竟趁乙○○甫睡醒未及防備之際，伸手至甲
    ○○左手處強行拿取伊所佩戴之勞力士錶一只，得手後，旋經乙○○發覺追趕，
    適臺北縣政府警察局蘆洲分局三民派出所員警巡邏時發現上情，而予以查獲，始
    循線偵悉上情。
貳、認定犯罪事實所憑之證據及理由
一、訊之被告固供承有於前開時地經警查獲之事實，惟矢口否認有何搶奪之犯行，辯
    稱：其僅意在竊盜，並未搶奪云云。惟查，右開事實，業據告訴人乙○○於警訊
    時即指述甚詳（見偵查卷第十六頁），伊於偵查中並到庭指稱被告拿取手錶時，
    伊有被驚醒，故認得被告之面孔，被告當時並未得手，係伊醒來後，被告始將手
    錶扯走等情明確（見偵查卷第六五頁），則查，告訴人之手錶既佩戴在伊手上，
    衡情被告於動手拿取時，其因而吵醒告訴人，此與常情並不相悖違，是告訴人指
    稱伊係遭被告驚醒後，被告始將該錶扯走等節，應可信實。此外，並有贓物認領
    報管單一件附於偵查卷可稽，綜上，被告所辯純屬事後卸輕之詞，難以採信。
二、本件罪證已臻明確，被告犯行應堪認定，應依法論科。
、論罪科刑：
一、核被告所為，係犯刑法第三百二十五條第一項之搶奪罪。
二、爰審酌被告因一時之貪念，致犯刑典，與其他犯罪之動機、目的、手段、所得財
    物及犯後態度尚佳於庭上即表悔悟之心等一切情狀，量處如主文所示之刑，並諭
    知易科罰金之折算之標準。
肆、應適用之法條：
    刑事訴訟法第二百九十九條第一項前段，刑法第三百二十五條第一項、第四十一
    條第一項前段，罰金罰鍰提高標準條例第二條。
本案經檢察官曾文鐘到庭執行職務
中      華      民      國    九十二    年      八      月       五     日
        臺灣板橋地方法院刑事第五庭
                                            法    官  邱  靜  琪
右正本證明與原本無異。
如不服本判決，應於判決送達後十日內向本院提出上訴狀 (應附繕本) ，上訴於臺灣
高等法院。
                                            書 記 官  黃  頌  棻
中      華      民      國    九十二    年      八      月       六     日
附錄本案論罪科刑法條全文
刑法第三百二十五條第一項
意圖為自己或第三人不法之所有，而搶奪他人之動產者，處六月以上五年以下有期徒
刑。


司法院資訊處製作；財團法人民間司法改革基金會備份。
